臺灣基隆地方法院交通事件裁定　　　　100年度交聲字第523號
移送機關即
原處分機關　交通部公路總局臺北區監理所基隆監理站
異　議　人
即受處分人　張朝翔
上列受處分人因違反道路交通管理處罰條例案件，對於交通部公
路總局臺北區監理所基隆監理站於中華民國100年10月6日基監字
第裁42-AEZ107201號之裁決處分不服，而聲明異議，本院裁定如
下：
    主  文
異議駁回
    事  實
一、本件聲明異議意旨略以：異議人即受處分人張朝翔（下稱異
    議人於民國（下同）100 年10月11日接獲交通部公路總局臺
    北區監理所基隆監理站（下稱原處分機關）基監字第裁42-A
    EZ107201號裁決書，裁罰新臺幣（下同）1,500元，並吊扣
    駕駛執照12個月，惟事發當地並非交通頻繁處所，且聲明異
    議人並非於當天該地攬客營運，蓋聲明異議人當天在該地與
    客戶約定上車，並非於該地向不特定之人攬客營運，且無任
    何妨害交通秩序之虞，顯見原裁定認事用法顯有違誤，請依
    法撤銷原裁決云云。
二、按法院認聲明異議不合法律上之程序，且其不合法律上之程
    序無從補正者，應以裁定駁回之，道路交通事件處理辦法第
    17條定有明文。次按，法院受理有關交通事件，準用刑事訴
    訟法之規定，道路交通管理處罰條例笫89條亦有明定。又案
    件曾經判決確定者，應諭知免訴之判決；而已經提起公訴或
    自訴之案件，在同一法院重行起訴者，則應諭知不受理之判
    決，刑事訴訟法第302條第1款、303條第2款亦規定甚明。職
    是，違反道路交通管理處罰條例之聲明異議案件，若異議人
    就同一案件先前曾向法院聲明異議，或其聲明異議之同一案
    件已經法院裁定確定，依道路交通管理處罰條例笫89條規定
    ，準用刑事訴訟法第303條第2款，及道路交通事件處理辦法
    第17條規定及說明，應本諸一事不再理之法理，逕以駁回，
    合先敘明。
三、本院查：
  (一)本件異議人張朝翔於100年4月22日上午10時50分許，駕駛所
    有車牌號碼346-LY號營業一般小客車，在臺北市○○○路○
    段、安東街口，有「汽車駕駛人於鐵路車站，違規攬客營運
    ，妨害交通秩序」之違規情事，嗣經臺北市政府警察局大安
    分局（下稱舉發單位）依民眾檢舉所拍攝之照片，以異議人
    有「汽車駕駛人於車站等交通頻繁處所，違規攬客營運，妨
    害交通秩序」之違規行為，於100年5月26日以北市警交大字
    第AEZ107201 號舉發違反道路交通管理事件通知單，以異議
    人違反道路交通管理處罰條例第38條第1 項規定，掣單逕行
    舉發，並經原處分機關交通部公路總局臺北區監理所基隆監
    理站於100年6月15日基監字第裁42-AEZ107201號裁決書，裁
    罰新臺幣（下同）1,500 元，並吊扣駕駛執照12個月等情，
    異議人前已具狀向本院聲明異議，且本院於100年7月15日分
    案，再經本院於100年7月19日，以100年度交聲字第440號裁
    定駁回其異議後，異議人不服提起抗告，復經臺灣高等法院
    於100 年9月14日，以100年度交抗字第1114號裁定將原裁定
    撤銷並發回本院，且上開事件於本院100年10月7日分案，現
    繫屬於本院100年度交聲更(一)字第4號受理在案【以下簡稱前
    案】，此有本院100年度交聲字第440號交通事件裁定書、臺
    灣高等法院100年度交抗字第1114號裁定書及本院100年交聲
    更(一)字第4 號卷宗封面影節本等卷證在卷可佐（見本院卷第
    13至31頁）。是異議人張朝翔上開時地之違規事由，現仍於
    本院100年10月7 日分案，現繫屬於本院100年度交聲更(一)字
    第4 號受理中，並有臺灣高等法院異議人前案紀錄在卷可稽
    ，是本件之前案，目前於本院調查且尚未終結，應堪認定。
  (二)又原處分機關即移送機關交通部公路總局臺北區監理所基隆
    監理站就同一異議人張朝翔上開時地之同一違規事由，另為
    異議人張朝翔就上開時地之同一違規事由，再具狀向本院提
    起本件聲明異議，核屬重覆聲明異議，不合法律上之程序，
    且無從補正，並有臺灣臺北地方法院100年度交聲字第2076
    號交通事件裁定書1 件在卷可參照，爰本件係屬後案，揆諸
    上揭規定及說明，自應依程序上予以駁回後案之本件聲明異
    議，方屬適法。
  (三)至於本件聲明異議狀所執之實體抗辯事項，究此部分是否重
    複裁罰，有無一事兩罰，或須由原處分機關依職權，或是由
    受處分人向原處分機關交通部公路總局臺北區監理所基隆監
    申請撤銷或廢止原第1次於100年6月15日基監字第裁42-AEZ1
    07201 號裁決書之行政處分，均屬實體抗辯事項，非屬本件
    之程序事項，本院依法自無從為實體審查，惟為保障受處分
    人及原處分機關即移送機關之權益，宜由本件當事人主體於
    現仍繫屬本院之前案即本院100年度交聲更(一)字第4號事件中
    ，各自具體表述補充意見，俾避免第一次裁決、第二次裁決
    之同時併存，因而致是否重複裁罰，有無一事兩罰之爭議發
    生，用維紛爭解決一次性，亦避免裁判歧異，並致異議人、
    處分機關即移送機關之舟車勞頓，併保障當事人權益，爰附
    此敘明。
據上論斷，應依道路交通事件處理辦法第17條，裁定如主文。
中    華    民    國    100     年    10  月    31    日
                    交通法庭法  官  施添寶
以上正本證明與原本無異。
對於本件裁定如有不服，應於收受送達後5 日內，向本院提出抗
告書狀，敘述抗告之理由，抗告於台灣高等法院。
中    華    民    國    100     年    10  月    31    日
                            書記官  施鴻均